【裁判字號】    99,訴,415
【裁判日期】    990803
【裁判案由】    違反毒品危害防制條例
【裁判全文】
臺灣雲林地方法院刑事判決               99年度訴字第415號
公  訴  人  臺灣雲林地方法院檢察署檢察官
被      告  甲○○
上列被告因違反毒品危害防制條例案件，經檢察官提起公訴（99
年度撤緩毒偵字第23號），被告於準備程序進行中就被訴事實為
有罪之陳述，本院進行簡式審判程序，判決如下：
    主  文
甲○○施用第一級毒品，累犯，處有期徒刑拾月，扣案之第一級
毒品海洛因驗餘淨重零點貳伍捌公克沒收銷燬之，包裹上開海洛
因之包裝袋壹個及扣案之注射針筒、塑膠吸管各壹支，均沒收。
又施用第二級毒品，累犯，處有期徒刑肆月。應執行有期徒刑壹
年，上開扣案之第一級毒品海洛因沒收銷燬之，包裝袋壹個及注
射針筒、塑膠吸管各壹支，均沒收。
    事  實  及  理  由
一、本件係經被告甲○○於準備程序進行中就被訴事實為有罪之
    陳述，而經本院合議庭裁定以簡式審判程序審理，則依刑事
    訴訟法第273 條之2 、同法第159 條第2 項之規定，不適用
    傳聞法則有關限制證據能力之相關規定；並得依同法第310
    條之2 之準用同法第454 條之規定製作略式判決書，僅需記
    載犯罪事實、證據名稱及應適用之法條，並得以簡略方式為
    之，合先敘明。
二、犯罪事實：甲○○前因施用毒品案件，經觀察、勒戒後，認
    無繼續施用毒品之傾向，於民國90年11月8 日釋放出所，並
    由臺灣雲林地方法院檢察署檢察官以90年度毒偵字第1476號
    為不起訴處分確定，於上開觀察、勒戒執行完畢釋放後5 年
    內，又因連續施用第1 級毒品案件，經法院裁定送強制戒治
    ，並為檢察官提起公訴，經本院以92年度訴字第248 號判處
    有期徒刑1 年2 月確定，於93年12月31日縮短刑期假釋出監
    ，於94年5 月11日假釋期滿假釋未經撤銷，其未執行之刑，
    以已執行論；強制戒治部分，於92年12月10日停止戒治出所
    ，於93年1 月9 日因毒品危害防制條例修正報結。仍不知悔
    改，復基於施用第1 級毒品之犯意，於98年7 月7 日上午7
    時許，在其位於雲林縣虎尾鎮○○里○○路226 號9 樓之住
    處，以將海洛因摻水置入針筒注射身體之方式，施用第1 級
    毒品海洛因1 次；又基於施用第2 級毒品甲基安非他命之犯
    意，於98年7 月7 日上午6 、7 時許，在其上開住處，以將
    甲基安非他命置於鋁箔紙上點火燒烤後吸食其煙之方式，施
    用第2 級毒品甲基安非他命1 次。嗣於98年7 月7 日上午7
    時10分許，因其妻吳金秋發現甲○○精神恍惚，擔心其有生
    命危險，而報警處理，警方到達甲○○上開住處後，扣得以
    其所有之包裝袋包裹之毒品海洛因1 包（送驗淨重0.264 公
    克，驗餘淨重0.258 公克），及其所有供施用海洛因所用之
    注射針筒、塑膠吸管各1 支，經採尿送驗，檢出毒品嗎啡陽
    性及甲基安非他命陽性反應，而悉上情。
三、前項犯罪事實，有下列證據可資為佐：
  (一)施用第1 級毒品部分：
    1.被告甲○○於警詢、偵查及本院審理時之自白。
    2.雲林縣警察局虎尾分局查獲毒品嫌犯尿液送檢真實姓名對
      照表及臺灣檢驗科技股份有限公司98年7 月23日濫用藥物
      尿液檢驗報告各1 份（毒偵卷第31至32頁）。
    3.行政院衛生署草屯療養院98年8 月3 日草療鑑字第098070
      0239號鑑定書（毒偵卷第15頁）。
    4.現場照片8 張（警卷第12至15頁）。
    5.扣案之注射針筒、塑膠吸管各1 支。
  (二)施用第2 級毒品部分：
    1.被告於98年7 月13日檢察事務官詢問時及於本院審理時之
      自白。
    2.雲林縣警察局虎尾分局查獲毒品嫌犯尿液送檢真實姓名對
      照表及臺灣檢驗科技股份有限公司98年7 月23日濫用藥物
      尿液檢驗報告各1 份（毒偵卷第31至32頁）。
  (三)被告前因施用毒品案件，經觀察、勒戒後，認無繼續施用毒
    品之傾向，於90年11月8 日釋放出所，並由臺灣雲林地方法
    院檢察署檢察官以90年度毒偵字第1476號為不起訴處分確定
    ，於上開觀察、勒戒執行完畢釋放後5 年內，又因連續施用
    第1 級毒品案件，經本院以92年度訴字第248 號判處有期徒
    刑1 年2 月確定等情，有臺灣高等法院被告前案紀錄表在卷
    可參，此次再犯本件施用毒品之罪，仍應依毒品危害防制條
    例第10條之規定處罰（最高法院95年度第7 次刑事庭會議決
    定文參照），本件事證明確，被告犯行堪以認定，應依法論
    科。
四、按海洛因、甲基安非他命分別為毒品危害防制條例第2 條第
    2 項第1 、2 款所明定之第1 級毒品、第2 級毒品。核被告
    甲○○所為，係犯毒品危害防制條例第10條第1 項之施用第
    1 級毒品罪，及同條第2 項之施用第2 級毒品罪。其非法持
    有第1 級毒品海洛因、第2 級毒品甲基安非他命之低度行為
    ，已為其施用之高度行為所吸收，均不另論罪。被告所犯上
    開2 罪間，犯意各別，行為互異，應予分論併罰。被告有如
    犯罪事實欄所述之前案科刑及執行紀錄，有卷附臺灣高等法
    院被告前案紀錄表可按，其受有期徒刑之執行完畢，5 年以
    內故意再犯有期徒刑以上之罪，所犯上開2 罪，均為累犯，
    應依刑法第47條第1 項之規定，各加重其刑。又由被告之供
    述及卷附現場照片可知，被告係在雲林縣虎尾鎮○○里○○
    路226 號9 樓之住處為警查獲，且於警方到場時，被告右腳
    小腿上仍插有注射海洛因所用之針筒，顯見其施用毒品海洛
    因之地點，係在雲林縣虎尾鎮○○里○○路226 號9 樓之住
    處；另被告於本院審理時先是供稱：98年7 月7 日早上6 點
    半左右，我在虎尾北平路住處施用甲基安非他命；嗣又供稱
    ：98年7 月7 日我沒有施用甲基安非他命，可能是前1 、2
    天朋友有施用，我真的不記得什麼時候有施用，施用地點記
    不清楚，在瓦村的漁池云云，所述前後不一，惟被告於98
    年7 月13日檢察事務官詢問時，已自承：98年7 月7 日有用
    鋁箔紙施用安非他命，地點在家裡等語（毒偵卷第8 頁），
    且被告之妻子吳金秋於警詢時亦稱：大約在今天（即98年7
    月7 日）早上6 時15分發現被告精神恍惚，情緒有時高亢等
    語，已發現被告於該日上午6 時15分許，有情緒亢進之情形
    ，故認被告施用第2 級毒品甲基安非他命之時間應該在98年
    7 月7 日上午6 、7 時許，地點則在虎尾鎮○○路之住處，
    起訴意旨記載被告施用第1 、2 級毒品之地點均在雲林縣麥
    寮鄉瓦村瓦52號，容有未洽，爰將其施用地點更正記載
    如上，附此敘明。爰審酌被告前因施用毒品，經觀察勒戒、
    起訴科刑後猶犯同罪行、其犯罪本質上為戕害自我身心健康
    之行為，尚未嚴重破壞社會秩序或侵害他人權益，及其犯罪
    之動機等一切情狀，分別量處如主文所示之刑，並依刑法第
    51 條 第5 款之規定，定其應執行之刑。扣案如主文所示之
    毒品海洛因，係查獲之第1 級毒品，不問屬於犯人與否，應
    依毒品危害防制條例第18條第1 項前段規定沒收銷燬之。至
    包裹上開毒品海洛因之包裝袋1 個，並非不可與毒品分離，
    其係毒品之外包裝，用於包裹海洛因，係被告所有供施用海
    洛因之物；扣案之注射針筒、塑膠吸管各1 支，亦係被告所
    有供施用海洛因所用之物，已為被告供承在卷，均應依刑法
    第38 條 第1 項第2 款之規定，在其所犯施用第1 級毒品罪
    項下宣告沒收之。
五、據上論斷，應依刑事訴訟法第273 條之1 第1 項、第299 條
    第1 項前段、第310 條之2 、第454 條第1 項，毒品危害防
    制條例第10條第1 項、第2 項、第18條第1 項前段，刑法第
    11條前段、第47條第1 項、第51條第5 款、第38條第1 項第
    2 款，判決如主文。
本案經檢察官乙○○到庭執行職務。
中    華    民    國    99    年    8     月    3     日
                  刑事第四庭  法  官  王  素  珍
以上正本證明與原本無異。
如不服本判決應於收受判決後10日內向本院提出上訴書狀，並應
敘述具體理由；其未敘述上訴理由者，應於上訴期間屆滿後20日
內向本院補提理由書（均須按他造當事人之人數附繕本）。「切
勿逕送上級法院」。
                              書記官  吳  伊  婷
中    華    民    國    99    年    8     月    5     日
附錄本案論罪科刑法條：
毒品危害防制條例第10條
施用第一級毒品者，處6 月以上5 年以下有期徒刑。
施用第二級毒品者，處3 年以下有期徒刑。

司法院資訊處製作；財團法人民間司法改革基金會備份。
